【裁判字號】    89,易,1740
【裁判日期】    900411
【裁判案由】    竊盜
【裁判全文】
臺灣彰化地方法院刑事判決                        八十九年度易字第一七四號
    公  訴  人  臺灣彰化地方法院檢察署檢察官
    被      告  丁○○
                乙○○
                己○○
右列被告等因竊盜案件，經檢察官提起公訴（八十九年度偵字第七六五三號），及臺
灣臺中地方法院檢察署移送併辦（八十九年度偵字第一七五六三號），本院判決如左
：
    主      文
丁○○連續結夥三人以上攜帶兇器竊盜，處有期徒刑壹年。扣案之扳手肆支、尖嘴鉗
貳支、螺絲起子拾支，均沒收。
乙○○、己○○結夥三人以上攜帶兇器竊盜，各處有期徒刑捌月。均緩刑年。扣案
之扳手肆支、尖嘴鉗貳支、螺絲起子拾貳支，均沒收。
    事      實
一、丁○○前因竊盜案件，經臺灣臺中地方法院以八十八年度易字第三九四七號判決
    判處有期徒刑四月，緩刑二年，甫於民國八十九年二月十三日確定，於後記行為
    時仍於緩刑期間內。詎仍不知警惕，先於八十九年十月十二日凌晨三時許，與乙○○、己○○共同乘坐丙○○（另行審結）所駕駛之車牌號碼ＤＱ－一０四０號
    自用小客車，行經彰化縣彰化市○○里○○街一號前時，見戊○○所有之車牌號
    碼Ａ七－五０一０號自用小客車左前車門玻璃窗並未緊閉，丁○○竟基於概括之
    竊盜犯意，並與丙○○、乙○○、己○○等人共同出於意圖為自己不法所有之犯
    意聯絡，由丁○○上前開啟Ａ七－五０一０號自小客車車門，並坐於駕駛座內掌
    控方向盤，再由丙○○駕駛ＤＱ－一０四０號自小客車自後頂靠推移七、八百公
    尺後，停於彰化縣彰化市○○○街三十號前，以避免車主發現。渠等四人旋即下
    車，丁○○、乙○○、己○○三人站立車旁負責把風，由丙○○以所攜帶之客觀
    上足供作為兇器使用之扳手四支、尖嘴鉗二支、螺絲起子十二支等工具，拆卸Ａ
    七－五０一０號車上戊○○所有之方向盤一個、車內音響一台、行動電話一具等
    物（價值據戊○○稱約為新台幣二、三萬元）而予以竊取，得手後旋即離去，欲
    將竊得之物留供己用。嗣於同日凌晨四時許，丁○○等四人駕駛ＤＱ－一０四０
    號自小客車行經彰化縣彰化市○○○路二七０號前時，經警發覺可疑上前盤查，
    於車內起出上開戊○○失竊物品而查獲上情，並扣得丙○○所有之扳手四支、尖
    嘴鉗二支、螺絲起子十二支等物。丁○○又承續上開概括犯意，於八十九年十月
    二十二日凌晨四時五十分許，在臺中市西屯區○○○街與北平路口，以其所攜帶
    之客觀上足供作為兇器使用之螺絲起子一支，將甲○○所有停置於路旁之車牌號
    碼Ｚ三－二九五０號自用小客車之左後玻璃敲破（毀損部分未據告訴），並進入
    車內以該起子竊取儀表板、手電筒、照相機、遮陽板、中控台飾板等物得手（價
    值據甲○○稱約為二萬元）。丁○○正欲再行竊取他物之際，適為員警上前盤查
    而在車內予以查獲，並當場扣得其所有之螺絲起子一支。
二、案經彰化縣警察局鹿港分局報請臺灣彰化地方法院檢察署檢察官偵查起訴，及臺
    灣臺中地方法院檢察署移送本院併案審理。
    理      由
一、右揭事實，業據被告丁○○於警訊及偵審中坦承不諱，訊據被告乙○○、己○○
    則矢口否認參與竊盜犯行，均辯稱：伊等當日因飲酒之故，均在車上昏睡，僅有
    下車解尿，並未下手實施竊盜犯行云云。然查：被告乙○○、己○○當日確有下
    車幫忙把風等情，分別經被告乙○○於八十九年十月十二日偵訊中及被告己○○
    於本院審理時陳述甚明，核與被告丁○○、丙○○於警訊中供述情節相符，已不
    容渠等二人任加翻異前供。況被告丙○○以自己之自小客車自後推靠Ａ七－五０
    一０號自小客車前進七、八百公尺，其間可能造成之碰撞震動當與通常行車情形
    有異，被告乙○○、己○○豈能繼續於車上昏睡，而對此明顯異狀不加聞問？是
    渠等二人空言否認參與竊盜犯行，顯與事理不符，自不足採。此外，本件犯罪事
    實復經被害人戊○○、甲○○指訴綦詳，並有贓物認領保管單及贓物保管收據各
    一紙、照片八張附卷可稽，另有前揭扣案物品足資為憑。而被告等用以竊取之扳
    手、尖嘴鉗、螺絲起子等犯罪工具，均屬尖銳鈍重之物，揮刺之際顯足以傷人，
    客觀上自得作為兇器使用，並經本院當庭勘驗屬實。本案事證已臻明確，被告丁○○、乙○○、己○○犯行均堪認定。
二、核被告丁○○、乙○○、己○○攜帶兇器，夥同共犯丙○○竊取Ａ七－五０一０
    號自小客車內物品，所為係犯刑法第三百二十一條第一項第三款、第四款之結夥
    三人攜帶兇器加重竊盜罪；另被告丁○○攜帶兇器，著手竊取Ｚ三－二九五０號
    自用小客車內物品，既已將相關物件拆卸並置於身旁，雖尚未離去現場，但就已
    拆卸取得之車內配備實已具有實際之支配力，應認已屬竊盜既遂，所為係犯刑法
    第三百二十一條第一項第三款之攜帶兇器加重竊盜罪。渠等三人與共犯丙○○就
    竊取Ａ七－五０一０號自小客車內物品之犯罪事實，顯有犯意聯絡及行為分擔，
    均為共同正犯。被告丁○○所為先後二次加重竊盜犯行，時間相近，方法相同，
    觸犯構成要件相同之罪名，顯係基於概括犯意為之，應依連續犯之規定就竊取Ａ
    七－五０一０號自小客車內物品之部分論以一罪（因此部分竊得財物價值較高，
    參與人數較多），並依法加重其刑。又被告丁○○竊取Ｚ三－二九五０號自用小
    客車內物品而經移送本院併辦部分，雖未經公訴人於起訴書內載明相關犯罪事實
    ，然此因與前揭業據起訴之部分有連續犯之裁判上之一罪關係，已如前述，應為
    起訴效力所及，基於審判不可分原則，本院自得併予審理，附此敘明。爰審酌被
    告丁○○現於緩刑期間內，尚不知潔身自愛，慎行謹言，猶一再涉犯竊盜罪行而
    不以為恥，特以其於八十九年十月二十日甫經本院裁定停止羈押，旋於相隔二日
    後再起貪念，著手實施竊盜犯行，對於國家刑事處罰機制視若無睹，非施予相當
    期間之監禁，顯難收其教化之效；被告乙○○、己○○方值盛年，不思努力工作
    以賺取生活所需，價值觀念非無偏差，惟其參與本件竊盜犯行之程度非深，所為
    分擔行為堪稱有限，及渠等三人犯罪動機、目的、手段、所生危害、犯後態度、
    智識程度等一切情狀，分別量處如主文所示之刑，以示懲儆。查被告乙○○、己○○前未曾受有期徒刑以上刑之宣告，有台灣彰化地方法院檢察署刑案資料查註
    紀錄表及台灣高等法院被告全國前案紀錄表在卷可按，其經此教訓，當知警惕，
    應無再犯之虞，本院審酌上情，認主文所宣告之刑，以暫不執行為宜，爰併宣告
    緩刑三年，以啟自新。扣案之扳手四支、尖嘴鉗二支、螺絲起子十二支，係被告
    三人及共犯丙○○共同竊取Ａ七－五０一０號自小客車內物品所用之物，且為共
    犯梁清森所有，業據渠等供明在卷；而被告丁○○用以竊取Ｚ三－二九五０號自
    用小客車內物品所用之螺絲起子一支，亦為其個人所有之物，復據其陳述明確，
    均為供犯罪所用之物，應依刑法第三十八條第一項第二款之規定，宣告沒收。
三、被告丙○○部分，應俟其到案後另行審結。
據上論斷，應依刑事訴訟法第二百九十九條第一項前段，刑法第二十八條、第五十六
條、第三百二十一條第一項第三款、第四款、第七十四條第一款、第三十八條第一項
第二款，判決如主文。
本案經檢察官黃鼎鈞到庭執行職務。
中        華        民        國      九十    年    四    月    十一    日
                                臺灣彰化地方法院刑事第三庭
                                    法    官
附錄本案論罪科刑法條：
刑法第三百二十一條第一項第三款、第四款
右正本證明與原本無異。
如不服本判決，應於判決送達後十日內向本院提出上訴狀( 須附繕本 )。
                                    法院書記官
中      華      民      國    九十   年    四    月    十一    日


司法院資訊處製作；財團法人民間司法改革基金會備份。
